# 购入股票应入哪个科目

提问人：宋盼 时间：2017-04-17 19:07:39
企业从上交所买入股票，但滚动次数太多，已经查不到成本价。直接按股票净值列入其他货币资金是否合理？

回答人：chenyiwei
为何是“其他货币资金”而不是交易性金融资产、可供出售金融资产？另外本问题的具体背景是什么？